---
title: "淺談公司財報與營收對於股價之影響及簡單預測"
output: github_document
---

## 介紹:

使用quantmod套件簡單呈現蘋果股票趨勢，然後收集蘋果從上市到現在的股價與相關數據，接著收集與整理蘋果的總營收與財務報表，探討兩者之間的關係，為何買賣股票需要參考這些數據，最後呈現簡單的預測。

## 動機:

原本想要做和疫情相關的股票分析，但是由於股票分析是時間序料的資料，然而疫情相關資料卻只有從今年1月開始，這使我們困擾許久，於是便開始發想，到底哪些時間序料的資料會影響股市走向，所以才著手開始進行我們的題目。

## 資料來源

```{r setup, eval=FALSE}
knitr::opts_chunk$set(echo = TRUE)
library(quantmod) #股票來源
library(ggplot2) #畫圖
require(TTR) #股票資料轉換
require(rpart) #決策樹
Url<-"https://www.macromicro.me/collections/21/us-apple" #爬蟲
```

## 分析議題
###### 公司財報(總營收、毛利率、營業利率、淨利率、每股盈餘)與營收和股市到底有沒有關係？
###### 我今天想買到底該不該買呢？

## 分析結果
###### 營業利率、每股盈餘與收盤價高度正相關，總營收微相關。
###### 預測完當ATR 真實波動幅度均值大於7.7且DMI 動向指數大於18時，應該要買，否則先不動作。


## AAPL (今天的一切以APPLE為例)

```{r MA,message=FALSE}
#取得股票
library(quantmod)
getSymbols("AAPL")
#畫圖-疫情期間
AAPL_COVID19<-AAPL["2020-03-01::2020-06-16",]
chartSeries(AAPL_COVID19)

#moving average
ma5<-runMean(AAPL_COVID19[,4],n=5)
ma20<-runMean(AAPL_COVID19[,4],n=20)
ma60<-runMean(AAPL_COVID19[,4],n=60)
addTA(ma5,on=1,col="blue")
addTA(ma20,on=1,col="red")
addTA(ma60,on=1,col="green")

#BBands
addBBands()
```

## AR

```{r AR}
library(ggplot2)
getSymbols("AAPL",from = "2007-01-03",to = "2020-03-01")
myStock <- AAPL

myStock <- as.data.frame(myStock)
myStock$Date <- rownames(myStock)
myStock$Date <- as.Date(myStock$Date )
ggplot(data = myStock,aes(x=Date, y=AAPL.Close))+ geom_line()+
  labs(title='上市以來蘋果的收盤價')

vec <-  c()
for(p in c(1:20)){
  mod <- ar.ols(myStock$AAPL.Close,order = p)
  aka <- log(sum(mod$resid^2, na.rm = T)/mod$n.used)+ 2*(p+1)/mod$n.used #AIC
  sch <- log(sum(mod$resid^2, na.rm = T)/mod$n.used)+ (p+1)*log(mod$n.used)/mod$n.used  #BIC
  vec <- c(vec, as.integer(p), aka, sch)
}


info<-data.frame(matrix(vec, nrow=20, ncol = 3, byrow = T))
colnames(info) <- c('Lagged Period','AIC','BIC')  
matplot(info[,c(2:3)], type = c("l"), pch=1,col=1:2)  
legend("topleft", legend = c("AIC","BIC"),col=1:2,pch=1)
model <- ar.ols(myStock$AAPL.Close,order=which.min(info$AIC))
date_seq = seq(as.Date('2020-03-01'),as.Date('2020-03-01')+89, by = 1)
dat <- data.frame(Date=as.Date(date_seq),
                  AAPL.Close = as.numeric(predict(mod, n.ahead = 90)$pred),
                  group = 'pred',
                  stringsAsFactors = F)

AAPL_dat<- myStock[,c('Date','AAPL.Close')]
AAPL_dat$group = 'orginal'
AAPL_dat <- rbind(dat, AAPL_dat)

ggplot(data = AAPL_dat)+
  geom_line(aes(x=Date,y=AAPL.Close, colour=group),size = 1.2)+
  labs(title='AAPL AR(9) Model Prediction')
```

## 探討公司財報與營收對於股價之影響

```{r impact_setdata}
library(quantmod)
getSymbols("AAPL")
myStock <- AAPL
myStock= as.data.frame(to.quarterly(AAPL))
rownames(myStock) = gsub(" Q1","-01-01",rownames(myStock))
rownames(myStock) = gsub(" Q2","-04-01",rownames(myStock))
rownames(myStock) = gsub(" Q3","-07-01",rownames(myStock))
rownames(myStock) = gsub(" Q4","-10-01",rownames(myStock))
date <- as.Date(rownames(myStock))
myStock <- xts(myStock, date)

require(TTR)
#install.packages("randomForest")
myTTR <- function(data){
  names(data) <- sapply(X=names(data), FUN=function(x) strsplit(x, split=".", fixed=TRUE)[[1]][2])
  #HLC : Object that is coercible to xts or matrix and contains High-Low-Close prices
  myATR <- ATR(HLC(data))$atr #average true range 
  mySMI <- SMI(HLC(data))$SMI #The SMI relates the close to the midpoint of the high/low range
  myADX <- ADX(HLC(data))$ADX #Directional Movement Index
  myAroon <- aroon(HLC(data)[,-3])$oscillator #AROON指標
  myBBands <- BBands(HLC(data))$pctB #Bollinger Bands are a way to compare a security’s volatility and price levels over a period of time.
  myChaikin <- Delt(chaikinVolatility(HLC(data)[,-3]))[,1] #A object of the same class as HLC and volume or a vector (if try.xts fails) containing the accumulation / distribution values.
  #The Close Location Value (CLV) relates the day’s close to its trading range.
  myCLV <- EMA(CLV(HLC(data)))[,1] #Exponential moving average.
  myMACD <- MACD(data[,"Close"])[,2] #signal
  myMFI <- MFI(HLC(data), data[,"Volume"])
  mySAR <- SAR(data[,c("High", "Close")])[,1]
  
  result <- cbind(myATR, mySMI, myADX, myAroon, myBBands, myChaikin, myCLV, myMACD, myMFI, mySAR)
  colnames(result) <- cbind("myATR", "mySMI", "myADX", "myAroon", "myBBands", "myChaikin", "myCLV", "myMACD", "myMFI", "mySAR") 
  return(result) 
}

mystockTTR<-as.data.frame(myTTR(myStock))
mystockTTR$Date <- rownames(mystockTTR)

#爬蟲
library(jsonlite)
appleUrl<-"248,241,750,243,11503,251,11504,250,1788,264,265,1707,238,239,240,242"
apple<-fromJSON(appleUrl)

a1<-data.frame(apple$data$`c:248`$s[1])
a2<-data.frame(apple$data$`c:248`$s[2])
a2<-merge(a1,a2,by="X1",all=T)

TotalRevenue<-data.frame(Date=a2$X1,
                         TotalRevenue=a2$X2.x,
                         AnnualGrowthRate=a2$X2.y)

mystockTTR<-merge(mystockTTR,TotalRevenue, by = "Date", all = T)

a2<-data.frame(apple$data$`c:1788`$s)
a2_1<-a2[,1:22]
a2_1<-a2_1[-c(2:4),]
a2_1<-t(a2_1)
a2_2<-a2[,23:44]
a_final<-as.data.frame(t(a2_2))
colnames(a_final) <- c("GrossMargin","OperatingRate","NetInterestRate","EarningsPerShare")
rownames(a_final) <- c(1:22)
a_final$Date<-a2_1
a_final<-data.frame(a_final)
mystockTTR<-merge(mystockTTR,a_final, by = "Date", all = T)

myStock<-as.data.frame(myStock)
myStock$Date<-rownames(myStock)
mystockTTR<-merge(mystockTTR,myStock, by = "Date", all = T)

test<-mystockTTR[34:54,]
test$TotalRevenue<-as.double(test$TotalRevenue)
test$GrossMargin<-as.double(test$GrossMargin)
test$OperatingRate<-as.double(test$OperatingRate)
test$NetInterestRate<-as.double(test$NetInterestRate)
test$EarningsPerShare<-as.double(test$EarningsPerShare)
rownames(test)<-c(1:21)
knitr::kable(tail(test))
```

## 蘋果總營收、毛利率、營業利潤率、每股盈餘走勢圖

```{r impact}
AAPL_TotalRevenue<-ggplot(test, aes(x = Date, y = TotalRevenue, group = 1)) + geom_line()    +theme(axis.text.x=element_text(angle=90,hjust=1,vjust=0.5))+labs(title='總營收')
AAPL_TotalRevenue

AAPL_GrossMargin<-ggplot(test, aes(x = Date, y = GrossMargin, group = 1)) + geom_line() +theme(axis.text.x=element_text(angle=90,hjust=1,vjust=0.5))+labs(title='毛利率')
AAPL_GrossMargin

AAPL_OperatingRate<-ggplot(test, aes(x = Date, y = OperatingRate, group = 1)) + geom_line() +theme(axis.text.x=element_text(angle=90,hjust=1,vjust=0.5))+labs(title='營業利潤率')
AAPL_OperatingRate

AAPL_EarningsPerShare<-ggplot(test, aes(x = Date, y = EarningsPerShare, group = 1)) + geom_line() +theme(axis.text.x=element_text(angle=90,hjust=1,vjust=0.5))+labs(title='每股盈餘')
AAPL_EarningsPerShare

```

## 收盤價回歸

```{r impact regression,warning=FALSE}
b3<-lm(`AAPL.Close`~GrossMargin+OperatingRate+NetInterestRate+EarningsPerShare, data =test, na.rm=F)
summary(b3)
```

在AR的預測下我們看到近三個月的趨勢，正在向上爬升中
在回歸之中我們看到營業利潤率、每股盈餘的高度相關
那勢必就是到了預測該不該買的時候了


# 訓練-股價預測模型
```{r setup2, include=FALSE}
library(quantmod)
library(PerformanceAnalytics)
library(tseries)
library(e1071)
library(ggplot2)
getSymbols("AAPL")
myStock <- AAPL
```

## step1模型建立

## 定義功能以衡量績效

```{r p1,warning=FALSE}
library(quantmod)
getSymbols("AAPL")
myStock <- AAPL
colnames(myStock) = paste("myStock",c("Open","High","Low","Close","Volume","Adjusted"), sep=".")
p <- 0.025
k <- 10
T.index <- function(data,p,k){
  require(quantmod)
  hlc = HLC(data)
  P <- rowMeans(hlc)
  V <- matrix(NA, ncol=k, nrow=NROW(P))
  for (i in 1:k) {
    V[,i] <- Next(Delt(P,k=i),k=i)
  }
  T <- apply(V,1,function(x) sum(x,na.rm=TRUE))
  T <- xts(x=T, order.by=time(data))
  return(T)
}
```

## 預測指標

```{r p2,warning=FALSE}

myTTR <- function(data){
  require(TTR)
  #install.packages("randomForest")
  require(quantmod)
  names(data) <- sapply(X=names(data), FUN=function(x) strsplit(x, split=".", fixed=TRUE)[[1]][2]) # change [2] 
  myATR <- ATR(HLC(data))$atr
  mySMI <- SMI(HLC(data))$SMI
  myADX <- ADX(HLC(data))$ADX
  myAroon <- aroon(HLC(data)[,-3])$oscillator
  myBBands <- BBands(HLC(data))$pctB
  myChaikin <- Delt(chaikinVolatility(HLC(data)[,-3]))[,1]
  myCLV <- EMA(CLV(HLC(data)))[,1]
  myMACD <- MACD(data[,"Close"])[,2]
  myMFI <- MFI(HLC(data), data[,"Volume"])
  mySAR <- SAR(data[,c("High", "Close")])[,1]
  
  result <- cbind(myATR, mySMI, myADX, myAroon, myBBands, myChaikin, myCLV, myMACD, myMFI, mySAR)
  colnames(result) <- cbind("myATR", "mySMI", "myADX", "myAroon", "myBBands", "myChaikin", "myCLV", "myMACD", "myMFI", "mySAR") 
  return(result) 

}
```

## 模型設置

```{r p3,warning=FALSE}
rm(myTTR.data, model.data, train.data, test.data)
myTTR.data <- myTTR(myStock)[,c("myATR", "myADX", "myMACD", "mySAR", "mySMI")]
model.data <- specifyModel(formula=T.index(myStock, p=0.025, k=10) ~ myTTR.data + runMean(Cl(myStock)) )
train.data <- as.data.frame(modelData(model.data, 
                                      data.window=c(start(myStock), as.Date("2013-12-31")) )) #Books Error was here
test.data <- as.data.frame(modelData(model.data, 
                                     data.window=c(as.Date("2014-01-01"), end(myStock)) ))
colnames(train.data) <- c("T", "myATR", "myADX", "myMACD", "mySAR", "mySMI", "runMean")
colnames(test.data) <- c("T", "myATR", "myADX", "myMACD", "mySAR", "mySMI", "runMean")
form <- as.formula("T~.")
```

## 擬合模型

```{r p4,warning=FALSE}
svm.model <- svm(form, train.data, cost=100)
svm.predict <- predict(svm.model, na.omit(test.data))
```

## 將得到數據轉為買入/持有/賣出訊號

```{r p5,warning=FALSE}
# Transform from T.Index to Buy/Hold/Sell Signal
T2Signal <- function(x, a1=-0.01, a2=-a1){
  result <- ifelse(x<a1, "Sell", ifelse(x>a2, "Buy", "Hold"))
  result <- factor(result, levels=c("Buy", "Hold", "Sell"))
  return(result)
}

accuracy2 <- function(prediction, true){
  t <- table(prediction, true)
  result <- (t["Sell", "Sell"] + t["Buy", "Buy"]) / (t["Sell", "Sell"] + t["Buy", "Buy"] + t["Sell", "Buy"] + t["Buy", "Sell"])
  return(result)
}
```

## step2 開始測試

```{r p7,warning=FALSE}
getSymbols("AAPL")
myStock <- AAPL
colnames(myStock) = paste("myStock", c("Open","High","Low","Close","Volume","Adjusted"), sep=".")
```

## 指標依據

```{r p8,warning=FALSE}
myTTR.data <- myTTR(myStock)[,c("myATR", "myADX", "myMACD", "mySAR", "mySMI")]
model.data <- specifyModel(formula=T.index(myStock, p=0.025, k=10) ~ myTTR.data + runMean(Cl(myStock)) )
```

## 從上市-到2020-0301為訓練模型

```{r p9,warning=FALSE}
train.data <- as.data.frame(modelData(model.data, data.window=c(start(myStock), as.Date("2020-03-01"))))
```

## 從2020-03-02到現在為測試模型--期間正是美國疫情爆發期

```{r p10,warning=FALSE}
test.data <- as.data.frame(modelData(model.data, data.window=c(as.Date("2020-03-02"), end(myStock))))
```

## 分組模擬

```{r p11,warning=FALSE}
colnames(train.data) <- c("T", "myATR", "myADX", "myMACD", "mySAR", "mySMI", "runMean")
colnames(test.data) <- c("T", "myATR", "myADX", "myMACD", "mySAR", "mySMI", "runMean")
form <- as.formula("T~.")

rm(svm.model, svm.predict, signal.pred, signal.true)
svm.model <- svm(form, train.data, cost=100)
svm.predict <- predict(svm.model, na.omit(test.data)) #預測的資料
test.data$predict<-svm.predict

signal.pred <- T2Signal(x=svm.predict, a1=-0.095, a2=0.095)
signal.true <- T2Signal(x=na.omit(test.data)$T, a1=-0.095, a2=0.095)
test.data$signal<-signal.pred
```

# 決策樹

```{r ptree, warning=FALSE}
if (!require('rpart')){
  install.packages("rpart"); library(rpart)
}
DT<-rpart(signal~myATR+myADX+myMACD+mySAR+mySMI+runMean,
          data=test.data) #訓練組 Training set

DT
if (!require('rpart.plot')){
  install.packages("rpart.plot"); 
  library(rpart.plot)
}
prp(DT)
knitr::kable(tail(test.data))
```

# 預測比對

```{r p12}
table(signal.pred, signal.true)
```

# 準確率

```{r p13}
accuracy2(signal.pred, signal.true)
```

在判斷完是不是要下手之後，接著就是到底賺多少的問題了


# 疫情期間持有股票的交易分析

## 有多少天的數據？

```{r pressure, echo=FALSE}
AAPL_COVID19<-as.matrix(to.daily(AAPL_COVID19))
length(rownames(AAPL_COVID19))

#每筆交易損益的向量紀錄
#numeric(length(AAPL_COVID19))
```

## 期間每筆交易的損益

```{r q1, echo=FALSE}
#產生紀錄每筆交易損益的向量，並附上日期
profit=setNames(numeric(length(rownames(AAPL_COVID19))),rownames(AAPL_COVID19))
#每日收盤-開盤

for(im in rownames(AAPL_COVID19))
  {  
   profit[im]=AAPL_COVID19[im,4]-AAPL_COVID19[im,1]
}
profit
```

## 總損益

```{r q2, echo=FALSE}
total1<-sum(profit)
total1
```

## 累計損益

```{r q3,echo=FALSE}
cumsum(profit)
```

## 每次交易的損益

```{r q4,echo=FALSE}
plot1<-plot(profit,type="l",col="red",lwd=2)
abline(h=0,col="green")
```

## 累積損益

```{r q5,echo=FALSE}
plot2<-plot(cumsum(profit),type="l",col="red",lwd=2)
abline(h=0,col="green")
```


# 績效分析

----

## 贏的次數

```{r q6,echo=FALSE}
length(profit[profit>0])
```

## 勝率

```{r q7,echo=FALSE}
length(profit[profit>0])/length(profit[profit!=0])
```

## 平均賺/賠

```{r q8,echo=FALSE}
mean(profit[profit>0])

mean(profit[profit<0])

#賺賠比=平均賺/平均賠
mean(profit[profit>0])/abs(mean(profit[profit<0]))
```

### 扣掉交易成本
### 股票手續費
### 成交金額*0.1425% 
### 買賣各一次
### 小數點以下無條件捨去，不足20元以20元計

## 減去交易成本後的每次損益

```{r q9,echo=FALSE}
for (m in rownames(AAPL_COVID19)[-1]) 
  {
  fee=AAPL_COVID19[m,4]*0.001425
  profit[m]=AAPL_COVID19[m,4]-AAPL_COVID19[m,1]-fee
}
cbind(AAPL_COVID19[,c(1,4)],profit)   ##check
```

## 總損益

```{r q10,echo=FALSE}
total2<-sum(profit)
total2
```

## 累積損益

```{r q11,echo=FALSE}
cumsum(profit)
```

## 因交易成本造成的損失

```{r q12,echo=FALSE}
total1-total2
```

## 扣掉交易成本後的累積損益

```{r q13,echo=FALSE}
plot3<-plot(cumsum(profit),type="l",col="red",lwd=2)
```

## 扣掉交易成本後的損益

```{r q14,echo=FALSE}
plot4<-plot(profit,type="l",col="red",lwd=2)
```


